【裁判字號】    97,抗,572
【裁判日期】    970827
【裁判案由】    本票裁定
【裁判全文】
臺灣臺北地方法院民事裁定               97年度抗字第572號
抗  告  人  甲○○原名陳美容.
上列抗告人與相對人乙○○間聲請本票裁定事件，抗告人對於中
華民國97年5月12日本院簡易庭97年度票字第17803號裁定提起抗
告，本院裁定如下：
    主  文
抗告駁回。
抗告費用新台幣壹仟元由抗告人負擔。
    理  由
一、相對人於原審聲請意旨略以：伊執有抗告人於民國95年11月
    14日簽發之本票一紙，付款地在台北市，金額新臺幣（下同
    ）40萬元，約定利息按年利率6%計算，到期日95年12月25日
    ，並免除作成拒絕證書之本票一紙（下稱系爭本票），經伊
    經提示後未獲付款。爰依票據法第123條規定，聲請裁定就
    上開未付票款本息許可強制執行等語。原審就系爭本票40
    萬元及自95年12月25日起至清償日止按年息6%計算之利息，
    裁定准許強制執行。
二、抗告意旨略以：抗告人於96年1月1日與被抗告人訂定不動產
    買賣契約，將抗告人所有坐落於高雄縣鳳山市○○段777-1
    號地號及其地上建物（門牌號碼：高雄縣鳳山市○○路○段
    159號）賣予被抗告人，總價740萬元，付款方式係以系爭本
    票抵付現金，差額則等房屋過戶予被抗告人名下後即辦理貸
    款，待房貸核放後，始行交付予抗告人。詎該房屋過戶予被
    抗告人後，被抗告人竟未履行契約辦理貸款，抗告人分別於
    96年3月11日、96年7月5日寄存證信函予被抗告人，要求履
    行契約，並付清尾款34萬元，惟被抗告人置之不理，亦不繳
    交房貸本息，致該屋受拍賣，今竟聲請本票裁定，實令抗告
    人有不甘，爰提起抗告，求予廢棄原裁定等語。
三、按執票人向本票發票人行使追索權時，得聲請法院裁定後強
    制執行，票據法第123條定有明文。又本票執票人，依票據
    法第123條規定，聲請法院裁定許可對發票人強制執行，係
    屬非訟事件，此項聲請之裁定，及抗告法院之裁定，僅依非
    訟事件程序，以審查強制執行許可與否，並無確定實體上法
    律關係存否之效力，如發票人就票據債務之存否有爭執時，
    應由發票人提起確認之訴，以資解決，殊不容於裁定程序中
    為此爭執 (最高法院57年台抗字第76號、56年台抗字第714
    號判例參照)。
四、經查：相對人主張之事實，業據提出本票一紙為證，並為抗
    告人所不爭執，而原審就系爭本票為形式上之審查，認其已
    具備本票各項應記載事項，合於票據法第120條之規定，屬
    有效之本票，乃裁定准許強制執行，並無不合。抗告人所辯
    各節，核屬票據債務已否清償或存否之爭執，揆諸上開說明
    ，應由抗告人提起確認之訴，以資解決，不得於非訟事件程
    序中為此爭執，抗告法院亦不得予以審究。從而，抗告意旨
    指摘裁定不當，求予廢棄，為無理由，應予駁回。爰裁定如
    主文。
中    華    民    國    97    年    8     月    27    日
                  民事第六庭    審判長法  官  張競文
                                      法  官  許純芳
                                      法  官  陳文正
以上正本係照原本作成。
本裁定不得抗告。
中    華    民    國    97    年    8     月    27    日
                                      書記官  戴伯勳


司法院資訊處製作；財團法人民間司法改革基金會備份。
